臺灣高雄地方法院民事裁定
109年度消債更字第433號

聲  請  人  洪成睿（原名：洪士惟、洪琮富、洪昱程）
0000000000000000

0000000000000000

0000000000000000

代  理  人  陳雅貞律師

上列當事人因消費者債務清理事件聲請更生，本院裁定如下：
    主  文
聲請人洪成睿自中華民國一一○年四月二十七日下午四時起開始
更生程序。
命司法事務官進行本件更生程序。
    理  由
一、按債務人不能清償債務或有不能清償之虞者，得依本條例所
    定更生或清算程序，清理其債務；債務人無擔保或無優先權
    之本金及利息債務總額未逾新臺幣（下同）12,000,000元者
    ，於法院裁定開始清算程序或宣告破產前，得向法院聲請更
    生；法院開始更生程序之裁定，應載明其年、月、日、時，
    並即時發生效力；法院開始更生或清算程序後，得命司法事
    務官進行更生或清算程序，必要時得選任律師、會計師或其
    他適當之自然人或法人1人為監督人或管理人，消費者債務
    清理條例（下稱消債條例）第3條、第16條第1項、第42條第
    1項、第45條第1項分別定有明文。
二、聲請意旨略以：伊有不能清償債務情事，前依消債條例規定
    ，向本院聲請調解債務清償方案，惟調解不成立。伊又未經
    法院裁定開始清算程序或宣告破產，爰聲請更生等語。
三、經查：
  ㈠聲請人前於民國109年10月14日提出債權人清冊，向本院聲請
    調解債務清償方案，經本院109年度司消債調字第595號受理
    ，於109年11月4日調解不成立，聲請人於同日以言詞聲請更
    生等情，業經本院依職權調閱上開調解卷宗核閱無訛。
  ㈡聲請人於107年度申報所得為66,702元，108年度則無申報所
    得，名下無財產，於保誠人壽、中國人壽均無有效保約，另
    聲請人母親塗美齡於108年8月1日殁，遺產經協議分割由聲
    請人胞妹洪君菱繼承；又聲請人於107年10月至12月於甲六
    園建設股份有限公司任職，收入共計72,000元，108年1月至
    109年5月透過友人林佩芸介紹，擔任除草臨時工，日薪1,00
    0元，每月約工作20日，每月收入約20,000元，109年6月起
    於領航國際廣告有限公司任職，每月收入21,600元，未領取
    助或給付等情，有107年至108年綜合所得稅各類所得資料清
    單及財產歸屬資料清單【本院109年度司消債調字第595號卷
    （下稱調卷）第19頁、第21至22頁】、財產及收入狀況說明
    書（調卷第4至6頁）、債權人清冊（本案卷第17至21頁）、
    戶籍謄本（本案卷第22頁）、勞工保險被保險人投保資料表
    （調卷第25頁）、個人商業保險查詢結果表（本案卷第35頁
    ）、財團法人金融聯合徵信中心前置協商專用債權人清冊（
    調卷第14至16頁）、信用報告（調卷第17至18頁）、社會補
    助查詢表（本案卷第40至42頁）、高雄市政府都市發展局函
    （本案卷第36頁）、勞動部勞工保險局函（本案卷第37頁）
    、勞動部勞動力發展署高屏澎東分署函（本案卷第38頁）、
    薪資科目明細表（調卷第23至24頁、本案卷第31至32頁）、
    108年1月至109年5月收入切結書（本案卷第23頁）、保誠人
    壽保險股份有限公司函（本案卷第39頁）、中國人壽保險股
    份有限公司函（本案卷第64頁）等附卷可證。依聲請人上述
    工作、收入及財產情況，堪認以其自109年6月起於領航國際
    廣告有限公司每月收入21,600元，核算其償債能力，較為妥
    適。
  ㈢關於聲請人個人日常必要支出部分，聲請人雖主張每月支出2
    0,839元（包含每月房屋租金11,000元）乙情，並提出租賃
    契約（本案卷第24至27頁）、租金繳付證明（本案卷第33頁
    ）為證。惟按債務人必要生活費用，以最近1年衛生福利部
    或直轄市政府所公告當地區每人每月最低生活費1.2倍定之
    ，消債條例第64條之2第1項定有明文。本院參酌衛福部社會
    司所公告110年度高雄市最低生活費為13,341元，又該最低
    生活費用之標準，係照當地最近1年平均每人可支配所得中
    位數60％訂定，依其基準之家庭收支調查報告調查表格式所
    示有關經常性支出之調查項目，包括利息支出、食品、衣著
    、房租及水費、電費、醫療保健、交通、娛樂、教育等，已
    涵蓋聲請人所陳報之支出項目。是本院認聲請人必要生活費
    用以最低生活費之1.2倍即16,009元計算已足，逾此範圍難
    認必要。
　㈣承上，聲請人目前每月收入21,600元，扣除個人必要支出16,
    009元後，剩餘5,591元，而聲請人目前負債總額為8,712,38
    2元（調卷第45至113頁、第117至118頁、第123至134頁，包
    括：第一銀行、國泰世華銀行、兆豐銀行、花旗銀行、遠東
    銀行、元大銀行、永豐銀行、玉山銀行、台新銀行、中國信
    託銀行、長鑫資產管理股份有限公司、元大國際資產管理股
    份有限公司、金陽信資產管理股份有限公司、新加坡商艾星
    國際有限公司台灣分公司、滙誠第二資產管理股份有限公司
    、滙誠第一資產管理股份有限公司、新光行銷股份有限公司
    ），以每月所餘逐年清償，至少須約130年（計算式：8,712
    ,382÷5,591÷12≒130）始能清償完畢，應認其已不能清償債
    務。此外，聲請人無擔保或無優先權之債務總額未逾1,200
    萬元，且無消債條例第6條第3項、第8條或第46條各款所定
    駁回更生聲請之事由存在。則聲請人聲請更生為有理由，應
    予准許，爰命司法事務官進行本件更生程序。
四、依消債條例第11條第1 項、第45條第1 項、第16條第1 項，
    裁定如主文。
中　　華　　民　　國　　110 　年　　4 　　月　　27　　日
              　　民事庭　　  法　官　陳宛榆
以上正本係照原本作成。
本裁定不得抗告。
中　　華　　民　　國　　110 　年　　4 　　月　　27　　日

  　                          書記官　何福添